臺灣臺中地方法院民事裁定
110年度聲字第331號
聲  請  人  楊勝安  
上列聲請人因與相對人吳偉誠間請求確認本票債權不存在等事件
（本院109年度訴字第3156號），聲請交付法庭錄音光碟，本院
裁定如下：
    主    文
聲請人於繳納費用後，准予交付聲請人本院109年度訴字第3156
號確認本票債權不存在等事件於民國110年4月15日言詞辯論期日
之法庭錄音光碟。
聲請人就第一項所示法庭錄音光碟內容，不得散布、公開播送，
或為非正當目的之使用。
其餘聲請駁回。
聲請費用由聲請人負擔。
    理    由
一、按當事人及依法得聲請閱覽卷宗之人，因主張或維護其法律
    上利益，得於開庭翌日起至裁判確定後6個月內，繳納費用
    聲請法院許可交付法庭錄音或錄影內容；當事人及依法得聲
    請閱覽卷宗之人，因主張或維護其法律上利益，聲請交付法
    庭錄音或錄影內容時，應敘明理由，由法院為許可與否之裁
    定；法院受理前項聲請，如認符合聲請人要件，並在聲請期
    間內提出，且就所主張或維護法律上之利益已敘明者，除法
    令另有排除規定外，應予許可，法院組織法第90條之1第1項
    、法庭錄音錄影及其利用保存辦法第8條第1項、第2項分別
    定有明文。又所謂「主張或維護法律上利益」，舉凡核對更
    正筆錄、他案訴訟所需，或認法院指揮訴訟方式對其訴訟權
    益有影響之虞，欲用以保障其法律上利益等，均屬之（最高
    法院106年度台抗字第447號、109年度台簡抗字第62號裁定
    意旨可資參照）。
二、聲請意旨略以：聲請人為本院109年度訴字第3156號請求確
    認本票債權不存在等事件（下稱第一審訴訟）之被告，因對
    第一審訴訟判決不服，已提起上訴，現於臺灣高等法院臺中
    分院以110年度上字第331號事件審理中。為期明暸，且民國
    110年4月15日本院言詞辯論期日，就聲請人之筆錄記載顯非
    與聲請人所述意旨相同，有查核筆錄情形，以利更正處理之
    情事，爰依法聲請第一審訴訟全部庭期之法庭錄音光碟等語
    。
三、經查：
　㈠聲請人為第一審訴訟之當事人，為依法得聲請閱覽卷宗之人
    ，且其聲請合於首揭規定之期限；復據聲請人已敘明其聲請
    交付110年4月15日之法庭錄音光碟，係為核對筆錄內容有無
    錯誤，揆諸前揭說明，堪認其已敘明欲維護之法律上利益，
    其聲請經核尚無不合，故此部分聲請應予准許。
　㈡另聲請人就其餘期日之法庭錄音光碟聲請交付，僅泛稱為期
    明暸云云，既未敘明其聲請法庭錄音光碟之用途，亦未以書
    狀表明其所欲主張或維護法律上利益之理由為何，而有交付
    法庭錄音光碟以維護其權益之必要。是此部分聲請要與首開
    法條所定之要件不合，不能准許，應予駁回。
四、末按持有法庭錄音、錄影內容之人，就所取得之錄音、錄影
    內容，不得散布、公開播送，或為非正當目的之使用；違反
    前項之規定者，由行為人之住所、居所，或營業所、事務所
    所在地之地方法院處新臺幣3萬元以上30萬元以下罰鍰，法
    院組織法第90條之4第1項、第2項前段定有明文。聲請人聲
    請交付110年4月15日之法庭錄音光碟既經准許，爰併就聲請
    人持有法庭錄音光碟應遵守事項裁定如主文第2項所示，以
    促其注意遵守。
五、據上論結，本件聲請為一部有理由、一部無理由，爰依法院
    組織法第90條之1、法庭錄音錄影及其利用保存辦法第8 條
    ，裁定如主文。
中　　華　　民　　國　　110 　年　　11　　月　  22　　日
                  民事第二庭    法  官　吳怡嫺
以上正本係照原本作成。
本裁定准許部分不得抗告。駁回部分如不服本裁定，應於收受送
達後10日內向本院提出抗告狀，並應繳納抗告費新臺幣1000元。
中　　華　　民　　國　　110 　年　　11　　月　　23　　日
                                書記官　林佩倫